臺灣屏東地方法院民事裁定　　　　　　 100年度財管字第26號
聲　請　人　高雄銀行股份有限公司
法定代理人　蔡憲宗
上列聲請人聲請就被繼承人胡世穎之遺產選任遺產管理人事件，
本院裁定如下：
    主  文
選任洪錫鵬律師為被繼承人胡世穎（男，民國○○○年○月○○
日生，身分證統一編號：Ｚ000000000號）之遺產管理
人。
程序費用新臺幣壹仟元由被繼承人胡世穎之遺產負擔。
    理  由
一、本件聲請意旨略以：被繼承人胡世穎（男，民國○○年○ 月○○
    日生，身分證統一編號：Ｚ000000000號，最後住所地為屏東
    縣潮州鎮光輪一巷10號）前於85年3 月4 日向聲請人借款2
    筆，金額分別為新臺幣（下同）160 萬元、32萬元，期限均
    為20年，利息各依8.164 ％、7.664 ％計算，按月繳納本息
    ，遲延履行時，其逾期在6 個月以內部分，按上開利率10％
    計算，逾期超過6 個月以上部分，按上開利率20％計付違約
    金，惟被繼承人自99年12月4 日起即未繳付本息，依約上開
    借款業已喪失期限利益而視為全部到期，迭經催討無效，詎
    料被繼承人嗣於100 年1 月24日死亡，且其繼承人均已拋棄
    繼承或死亡，而聲請人為被繼承人之債權人，係利害關係人
    ，為此聲請指定洪錫鵬律師為被繼承人之遺產管理人，並提
    出放款借據影本2 份、戶籍謄本、戶口名簿、屏院惠家慧字
    第1000018912號函等件為證。
二、按繼承開始時，繼承人有無不明者，而無親屬會議，或親屬
    會議未於1 個月內選定遺產管理人者，利害關係人得聲請法
    院選任遺產管理人，並由法院依公示催告程序，定6 個月以
    上之期限，公告繼承人，命於期限內承認繼承，民法第1177
    條、第1178條分別定有明文，此為關於無人承認繼承之規定
    。又先順序繼承人均拋棄其繼承權時，由次順序之繼承人繼
    承，其次順序繼承人有無不明或第四順序之繼承人均拋棄其
    繼承權者，準用關於無人承認繼承之規定，民法第1176條第
    6 項亦有明文。
三、查聲請人主張其係被繼承人之債權人，被繼承人於100 年1
    月24日死亡後，所有順位之繼承人均已死亡或向本院為拋棄
    繼承之意思表示，且被繼承人之親屬會議未於繼承開始後1
    個月內選定遺產管理人等情，業據其提出放款借據影本2 份
    、戶籍謄本、戶口名簿、屏院惠家慧字第1000 018912 號函
    等件為證，並經本院依職權調閱本院100 年度繼字第330 號
    卷宗核閱無誤，自堪信為真實；揆諸首揭法條規定與說明，
    聲請人既為被繼承人之債權人，為利害關係人，其向本院聲
    請選任被繼承人之遺產管理人，當屬有據，又查被繼承人之
    繼承人均已死亡或拋棄繼承，應無意願擔任遺產管理人，且
    亦查無其他適當之人擔任遺產管理人，本院審酌洪錫鵬律師
    乃屏東律師公會成員，法學素養深厚，有意願且能勝任擔任
    遺產管理人一職，有本院公務電話紀錄可參，再其與聲請人
    及被繼承人間並無任何利害關係，有利於管理及處理被繼承
    人後續之遺產問題，爰選任洪錫鵬律師為被繼承人之遺產管
    理人。
中    華    民    國   100    年    7     月    27    日
                  家事庭        法  官  陳秀慧
以上正本係照原本作成。
如不服本裁定應於送達後10日內向本院提出抗告狀，並繳納抗告
費新臺幣1,000 元。
中    華    民    國  100     年    7     月    27    日
                                書記官  賀燕花